【裁判字號】    95,上易,875
【裁判日期】    950518
【裁判案由】    竊盜
【裁判全文】
臺灣高等法院刑事判決                 95年度上易字第875號
上  訴  人
即  被  告  甲○○
上列上訴人因竊盜案件，不服臺灣新竹地方法院95年度易字第44
號，中華民國95年3 月28日第一審判決（起訴案號：臺灣新竹地
方法院檢察署94年度偵字第5495號），提起上訴，本院判決如下
：
    主  文
原判決撤銷。
甲○○免訴。
    理  由
一、公訴意旨略以：被告甲○○竟基於為自己不法所有之概括犯
    意，連續於(一)民國九十四年七月十五日晚上十時許，駕駛車
    牌號碼HN─四七三七號（起訴書誤載為HN─四七三四號）廂
    型自小客車，至新竹縣峨眉鄉七星村竹四一線二‧六公里處
    ，持其所有在客觀上具有危險性可供兇器使用的乙炔一組，
    將設置於上址護欄上屬於參山國家風景區管理處所有之不銹
    鋼護欄支架切斷，而竊取二十一支支撐架，並以上開車輛載
    離，嗣於同年月二十八日下午五時五十八分許，將上開行竊
    所得之支撐架載至苗栗縣頭份鎮○○路二一五號之「民皓企
    業有限公司」（下稱民皓公司）變賣；(二)九十四年七月三十
    日及八月三日，復駕駛上開車輛，至同一地點，持其同上之
    乙炔一組，以上述相同方式，竊得屬於參山國家風景區管理
    處所有之大支不銹鋼橫桿五支及小支不銹鋼橫桿六支。行竊
    後均載至民皓公司變賣。因認被告涉有刑法第三百二十一條
    第一項第三款加重竊盜罪嫌。
二、上揭事實，業據上訴人即被告甲○○於偵查及原審坦承不諱
    ，並有證人即參山國家風景區管理處課員乙○○、民皓公司
    負責人鄧元瑋之證述可稽，且有贓物認領保管單、贓證物暫
    代保管收據、查獲贓物及被告至民皓公司變賣上開物品照片
    、民皓公司收貨單等件暨扣案之乙炔一組可資佐證，足徵被
    告之自白確與事實相符，其有加重竊盜犯行，固已經證明。
三、惟按案件曾經判決確定者，應諭知免訴之判決，刑事訴訟法
    第三百零二條第一款定有明文。此項原則於實質上或裁判上
    一罪者，均有其適用。而連續犯依刑法第五十六條規定應以
    一罪論，自屬裁判上之一罪，如其一部分犯罪事實曾經判決
    確定者，其既判力當然及於全部，故檢察官復將其他部分重
    行起訴，自應諭知免訴之判決（最高法院四十九年台非字第
    二０號判例參照）。經查：
  (一)被告前於九十四年一月十八日，駕駛車牌號碼HN─四七三七
    號廂型自小客車，分別為下列行為：(1)當日凌晨二時十五分
    許，行經新竹縣北埔鄉○○段竹三七縣道路時，持在客觀上
    具有危險性可供兇器使用的乙炔一組，將北埔鄉公所所有，
    暫放路旁之反射鏡支架六支搬運至上開車輛而竊取之；(2)同
    日凌晨二時四十分許，在新竹縣北埔鄉○○段內大坪小段五
    一之九三之工寮處，持上開乙炔將郭遠彰所有之鐵門一扇切
    割為五塊後，搬運至上開車輛而竊取之；(3)同日凌晨三時三
    十分許，在新竹縣北埔鄉外坪村自來水進水口處，持可供兇
    器使用之鐵鉗，竊取自來水公司所有之角鋼支架六支，並搬
    運至上開車輛等情，業經臺灣新竹地方法院於九十四年九月
    三十日以九十四年度易字第五一四號竊盜案件，判處有期徒
    刑一年，緩刑四年，緩刑期內付保護管束確定，有本院被告
    前案紀錄表及上揭確定判決書影本在卷可稽。
  (二)觀諸此二案，本件公訴意旨所指被告之竊盜行為時間與前開
    九十四年度易字第五一四號確定判決認定之行為時間，前後
    僅隔約半年，且在上揭案件事實審言詞辯論終結之前所為，
    其犯罪之手段及態樣亦均係駕駛車牌號碼HN─四七三七箱型
    小客車為搬運工具，持可供兇器使用之乙炔為工具，竊取可
    供變現之支架、鐵器等物，是以其犯罪之時間緊接、犯罪方
    法雷同、所犯為構成要件相同之罪，衡其犯罪情狀各節，堪
    認係出於一個預定犯罪計畫內，自係基於概括犯意反覆為之
    ，前後各犯罪行為應認合於連續犯之規定，為裁判上一罪，
    是以本案部分即為前開確定判決效力所及，揆之上揭規定，
    自應為免訴之諭知。公訴人徒以被告於偵查中供稱係因吸毒
    缺款，才臨時起意行竊，而認此次竊盜犯行與前案竊盜行為
    ，無連續犯之裁判上一罪關係，尚有誤會。
四、原判決未予詳查，仍對被告為科刑之實體判決，自有未洽。
    被告提起上訴爭執乙炔並非犯罪兇器，雖無理由，然原判決
    既有可議，仍屬無法維持，自應由本院將原判決撤銷，另行
    諭知免訴之判決，並不經言詞辯論為之。
據上論斷，應依刑事訴訟法第三百六十九條第一項前段、第三百
六十四條、第三百零二條第一款、第三百零七條，判決如主文。
中    華    民    國     95    年    5    月    18    日
                  刑事第十八庭審判長法  官  溫耀源
                                    法  官  邱同印
                                    法  官  段景榕
以上正本證明與原本無異。
不得上訴。
                                    書記官  陳靜姿
中    華    民    國     95    年    5    月    18    日


司法院資訊處製作；財團法人民間司法改革基金會備份。
